Inventaris van de archieven van het Rijksbureau voor de Voedselvoorziening in Oorlogstijd: Afdeling Voedingsvraagstukken: Onderafdeling Massavoeding (Centrale Keuken), 1940-1945 (1948)
Nationaal Archief, Den Haag
Rijksbureau voor de Voedselvoorziening in Oorlogstijd: Afdeling Voedingsvraagstukken: Onderafdeling 3 Massavoeding
Voedselvoorziening / Massavoeding
1940-1948
merendeel 1940-1945
L22006
1.30 meter; 259 inventarisnummers.
Normale geschreven, getypte en gedrukte documenten, geen bijzondere handschriften.
Nationaal Archief, Den Haag
Rijksbureau voor de Voedselvoorziening in Oorlogstijd / Afdeling Voedselvraagstukken / Onderafdeling 3. Massavoeding (Centrale Keuken) 1940 - 1947
Het archief van de onderafdeling 3, Massavoeding (Centrale Keuken) bevat voornamelijk stukken betreffende de inspectie, organisatie en vestiging van de keukens. Daarnaast bevat het stukken betreffende de voedselverstrekking en correspondenties met verschillende functionarissen. De Circulaires houdende de richtlijnen voor de Centrale Keukens zijn nader gespecificeerd
Archiefvorming
Geschiedenis van de archiefvormer
Zie toegang nummer 2.11.30.01 voor het algemene gedeelte van de inleiding.
Afdeling Voedingsvraagstukken
De behandeling van algemene voedings- en rantsoeneringsvraagstukken was aan deze afdeling opgedragen. Dat hield o.m. in de coördinatie van problemen bij de algemene en technische afdeling van het Rijksbureau naar het inzicht van de voedingsleer en voedingspolitiek, de principiële verdeling en bestemming der beschikbare voedingsstoffen voor mens, dier of industrie, alsook de beoordeling en vaststelling van de samenstelling van surrogaten en vervangingsmiddelen. Deze afdeling onderhield daartoe contacten met de Afdeling Volksgezondheid van het Departement van Sociale Zaken (Voedingsraad, Voedingsvoorlichting), met het Centraal Distributiekantoor (rantsoenering), met de Organisatie voor Toegepast Natuurwetenschappelijk Onderzoek T.N.O. en het Centraal Instituut voor Industrialisatie C.I.V.I. (research op voedingsgebied), met de Afdeling Landbouwstatistiek van het Centraal Bureau voor de Statistiek (Commissie voor de Voedselvoorzieningsstatistiek) en vooral met de gemeenten (centrale keukens: massavoeding, voorraadvorming, afvalregeling). De Afdeling Voedingsvraagstukken was onderverdeeld in een aantal onderafdelingen, nl. de Onderafdeling Landbouw en Veevoeding, de Onderafdeling Voeding, Distributie en Bevoorrading, de Onderafdeling Massavoeding en het Bureau Statistiek.
Geschiedenis van het archiefbeheer
De verwerving van het archief
Overbrenging van een overheidsarchief
MAISAO-WOTAP; 2.11
Aanwijzingen voor de gebruiker
Openbaarheidsbeperkingen
Volledig openbaar.
Materiële beperkingen
Het archief kent geen materiële beperkingen.
Aanvraaginstructie
Openbare archiefstukken kunnen online worden aangevraagd en gereserveerd. U kunt dit ook via de terminals in de studiezaal van het Nationaal Archief doen. Om te kunnen reserveren dient u de volgende stappen te volgen:
U maakt een profiel aan op www.gahetna.nl, en logt vervolgens in
Via de archiefinventaris (alleen de beschrijvingen met rode nummers) selecteert u het gewenste archiefstuk door op de knop 'Reserveren' te klikken
In het volgende scherm geeft u aan op welke dag u het archiefstuk wilt inzien
Indien u zich bevindt in de studiezaal en een tafelnummer heeft ontvangen kunt u dit nummer vermelden. Als u geen tafelnummer heeft kunt u tafelnummer 777 laten staan
Vervolgens bevestigt u uw reservering door deze te versturen.
Verwant materiaal
Beschikbaarheid van kopieën
Verwante archieven
De archieven van het Rijksbureau voor de Voedselvoorziening in Oorlogstijd, de Raad voor de Voedselvoorziening, 1942-1945, het College van Overleg voor de Voedselvoorziening, (1941) 1942-1949, zijn gesplitst in de volgende nummers: 2.11.23.01 tot en met 2.11.23.04 en 2.11.30.01 tot en met 2.11.30.14.
Verwant aan dit archief is het Werkarchief van de Regeringscommissaris voor de Akkerbouw en Veehouderij (Geheim Archief) en van de Directeur-Generaal van de Voedselvoorziening, te vinden bij het Nationaal Archief onder toegangsnummer 2.11.32.
Verder is er een verband met het archief van dr. ir. S.L. Louwes, sinds 1937 hoofd van het Rijksbureau voor de Voorbereiding van de Voedselvoorziening in Oorlogstijd. Dit archief is ook te vinden op het Nationaal Archief onder toegangsnummer 2.21.238
Beschrijving van de series en archiefbestanddelen
- STUKKEN VAN ALGEMENE AARD, A.
  - Verslag van de werkzaamheden over de periode september 1940 tot mei 1942., 1; 1 stuk
  - Verslag van de werkzaamheden over de periode november 1942 tot oktober 1943., 2; 1 stuk
  - Verslag van de werkzaamheden over de periode oktober 1943 tot juli 1946., 1947; 3; 1 deel
  - Weekverslagen., 1943-1945; 4; 1 omslag
    Met hiaten.
  - Postagenda's., 1943-1946; 5-23; 24 delen
    E.G. = Sectie Boekhouding en Bevoorrading Keukens:
    - 13 sep. 1943 - 19 okt. 1943 1-1100, 5
    - 19 okt. 1943 - 30 nov. 1943 1101-2200, 6
    - 30 nov. 1943 - 14 jan. 1944 2201-3280, 7
    - 14 jan. 1944 - 15 feb. 1944 3218-4315, 8
    - 15 feb. 1944 - 24 mrt. 1944 4316-5400, 9
    - 24 mrt. 1944 - 5 mei 1944 5401-6475, 10
    - 5 mei 1944 - 15 juni 1944 6476-7550, 11
    - 15 juni 1944 - 27 juli 1944 7551-8625, 12
    - 27 juli 1944 - 14 okt. 1944 8626-9705, 13
    - 14 okt. 1944 - 2 jan. 1945 9706-10036, 14
    - 3 jan. 1945 - 3 juli 1945 1-1165, 15
    - 4 juli 1945 - 27 aug. 1945 1166-2205, 16
    - 27 aug. 1945 - 10 okt. 1945 2206-3240, 17
    - 10 okt. 1945 - 29 nov. 1945 3241-4515, 18
      E.N. = Sectie Vervangingskeukens:
    - 22 jan. 1944 - 1 aug. 1944 1-1074, 19
      E.S.Z. = Sectie Sociale Zaken:
    - 14 juli 1944 - 17 mei 1945 1-163, 20
      E.K. = Sectie Liquidatie Keukens:
    - 8 dec. 1945 - 25 mrt. 1946 1-1035, 21
    - 26 mrt. 1946 - 8 aug. 1946 1036-2100, 22
      E.H. = Secretariaat:
    - 5 juli 1944 - 10 sep. 1946 1-917, 23
- STUKKEN BETREFFENDE AFZONDERLIJKE ONDERWERPEN, B.
  - Memorie van een onbekend auteur betreffende het ontstaan en de ontwikkeling van de Centrale Keukens., (c. 1946); 24; 1 stuk
  - Rapport van 12 januari 1945 van de wnd. Hoofdinspecteur van de Onderafdeling Massavoeding te Utrecht betreffende de werkzaamheden over de periode november t/m december 1944., 25; 1 stuk
  - Stukken betreffende het besluit van de Secretarissen-Generaal van de Departementen van Landbouw en Visserij, van Binnenlandse Zaken, van Sociale Zaken en van Financiën betreffende de oprichting en exploitatie van Centrale Keukens., 1941; 26; 1 omslag
  - Memorie van een onbekend auteur houdende de beschrijving van de administratie van de Centrale Keukens, met modellen van registratiekaarten., z.j.; 27; 1 stuk
  - Besluit van 29 juni 1940 van de Secretarissen-Generaal van de Departementen van Sociale Zaken, van Landbouw en Visserij, van Binnenlandse Zaken en van Financiën houdende de regelen betreffende de oprichting en exploitatie van Centrale Keukens, afschrift., 1942; 28; 1 stuk
    De ingangsdatum van het besluit is 1 december 1941
  - Besluit van 11 juli 1942 betreffende de uitvoering van de oprichting en exploitatie van een Centrale Keuken door de Burgemeester, het z.g. Uitvoeringsbesluit 1941, afschrift., 29; 1 stuk
  - Model-huurkoopovereenkomst tussen het Rijksbureau en de gemeente betreffende de verkoop van onderdelen en materialen ten behoeve van de inrichting van de Centrale Keuken, gedrukt., 1943; 30; 1 stuk
  - Model-contract tussen het Rijksbureau en de gemeente betreffende de inrichtings- en exploitatiekosten van de Centrale Keuken, gedrukt., 1943; 31; 1 stuk
  - Richtlijnen vervat in een "Handboek Keukens", opgesteld door de Onderafdeling Massavoeding ten behoeve van de leiders der Centrale Keukens, Fabriekskeukens, Werkverruimingskeukens en Schoolkinderkeukens aangaande de bevoorrading, kooktechniek, installaties, materialen en het personeel, gedrukt., 1940-1945; 32; 1 klapper
  - Tekeningen en plattegronden van gebouwen, installaties en materialen van keukens., z.j.; 33; 1 omslag
  - Circulaires houdende richtlijnen., 1941-1946; 34-42; 9 omslagen
    - EN - Vervangingskeukens 1944, 34
      nrs. beknopte omschrijving
      EN/10 Gezag regionaal leider voor vervangingskeukens
      64 Inschakeling vervangingskeukens
      66 Regionaal leider
      145 Functie regionaal leider
      169 Organisatie opleiding vervangingskeukenpersoneel
      170 Opleiding vervangingskeukenpersoneel
      349 Toezending bescheiden
      1474 Levering warme maaltijden door rijkskeukens aan gemeenten
    - EC - Alle Keukens 1943-1944, 35
      EC/1 Voedselverstrekking aan keukenpersoneel
      2 Afschaffing leveringsvoorwaarde "bruto voor netto"
      3 Banksaldo bij vleesaankopen
      4 Grondstoffenverbruik
      5 Fabriekscontrole
      6 Azijn
      7 Fondsvorming detailhandel in groenten
      8 Ausweis
      9 Verantwoording blikvlees
      10 Etensoverschotten
      11 Voorraadopname
      12 Enveloppen-besparing
      13 Prijszendingen extra-vet
      14 Het uitmaken van facturen
      15 Bericht stopzetting keuken
      16 Vragenlijst Nederlands Arbeidsfront
      17 Facturen de Körver
      18 Keuring
      18b Keuring
      19 Melding personeel
      20 Personeel
      21 Aardappelverbruik
      22 Personeel
      23 Rundvet
      24 Bevoorrading brandstof
      25 Ledige flesjes
      26 Vrijbankvlees
      27 Toezending kaarten G.A.B.
      28 Overleg
      29 Vleesverwerking C.K.-voeding
      30 Emballage
      31 Blikvlees uit Urk
      32 Klachten over te hoog berekende vracht
      33 Fondsvorming detailhandel in aardappelen
      34 Bestelling van aroma
      35
      36 Rantsoenwaarde blikvlees
      37 Verwerking extra vet
      38 Antecedentenlijst
      39 Ontvangst circulaires
      40 Verduurzaamde groenten
      41 Prijs gesmolten rundvet
      42 Fondsvorming detailhandel in groenten
      43 Voormalige Nederlandse Weermacht
      44 Extra Rundvet
      45 Handboek Keukens
      46 Fabrieksvoeding
      47 Uitbetaling loon
      48 Textielgoederen
      49 Beheer van de keukens door den Staat
      50 Verantwoording bereide maaltijden
      51 Verhoging maximum hoeveelheid suiker
      52 Taptemelkpoeder
      53 Merghoudende beenderen
      54 Verstrekking van Vlees op de Kerstdagen
      55 Krijgsgevangenen
      56 Verstrekking gegevens door keukens
      57 Weekoverzichten
      58 Gratificatie
      59 Brandstof
      60 Hand- en droogdoeken
      61 Potas
      62 Nieuwe richtlijnen C.K.-voeding
      63 Centrale keukenvoeding
      64 Verwerking extra rundvet (noodvoorraad)
      65 Opgave peulvruchten bestellingen 1943
      66 Beoordelingslijsten
      67 Bonloze bijvoeding
      68 Adresboekje
      69 Ontvangstbevestiging circulaires
      70 Inventarislijst
      71 Eenpansmaaltijden
      72 Adresboekje
      73 Controle in de keukens
      74 Nieuw richtlijnen C.K-voeding
      75 Niet tijdig afbestelde werkverruimingsvoeding
      76 Verrekening emballage erwtenbloem
      77 Brandstofcoupures
      78 Arbeidsreglement Rijkskeukens
      79 Gratificaties
      80 Voedselverstrekking aan geëvacueerden van de Zuid-Hollandse en Zeeuwse eilanden
      81 Prijs voor bijvoeding aan Luchtbeschermingsdiensten
      82 Adresboekje
      83 Arbeidsreglement Rijkskeukens
      84 Verstrekking Vitamine C
      85 Verpachting levensmiddelenafvallen
      86 Omzetbelasting
      87 Mager walsenpoeder
      88 Kinderbijslag
      89 Overwerkvergoeding
      90 Facturen Intercontinentale Verkoop Onderneming
      91 Stapelgroenten
      92 Merghoudende beenderen
      93 Verstrekken maaltijden aan onderdelen van de Duitse Weermacht, Waffen SS, Landwacht enz.
      94 Transportkosten
      95 Levering aan randgemeenten
      96 Potas
      97 Boterverbruik voor zondagsvoeding
      98 Werkkleding
      99 Voedselverstrekking aan Rüstungsbedrijven op de komende feestdagen
      100 Groenten marges
      101 Doorlichting op t.b.c.
      102 Vrijbankvlees
      103 Uitstaande factuurbedragen
      104 Levering voedsel aan de Ned. Heide Mij.
      105 Tweede zending erwtenbloem
      106 Papverstrekking aan ulcuslijders
      108
      107 108 Diefstallen in de keukens
      109 Reisdeclaraties
      110 Legitimatiebewijzen
      111 Closetpapier
      112 Kooktechniek
      113 Margarine-coupures
      114 Vetverdeling jus en stamppot
      115 Exploitatie-overzichten
      116 Ledige gortbalen
      117 Salarisverbetering personeel
      118 Levering voedsel aan de Ned. Heide Mij.
      119 Maximum-verbruik aroma en jus, hachépoeder, juskorrels
      120 Uitvoeringsbeschikking Loonbelasting
      121 Maaltijden voor vrije arbeiders
      122 Kolenvoorraad
      123 Verbruik peulvruchten
      124 Opgave personeel
      125 Legitimatiebewijzen
      126 Salarisverbetering personeel
      127 Voedselverstrekking N.J.S.
      128 Verklaring
      129 Ziekenfondsenbesluit
      130 Kolenvoorraad
      131 Vertegenwoordiger I.V.O.
      132 Mutaties
      133 Terugzending ledige emballage
      134 Slangenredders
      135 Instructie voor Rijksfabrieks- en Werkverruimingskeukens
      136 Formulieren 5a en 7
      137 Aanneming personeel
      138 Mutaties
      139 Keuring van voedsel
      140 Bonloze bijvoeding
      141 Etensoverschotten
      142 Emballage peulvruchten
      143 Klompen
      144 Bonloze bijvoeding
      145 Maximum-verbruik aroma
      146 Verrekening N.V.D. suppletie- en/of gratis-bonnen
      147 Vergoeding overwerk
      148 Omzetbelasting
      149 Uitmaken van bestelorders
      150 Poetslappen
      151 Houden van varkens door keukens
      152 Etensoverschotten
      153 Recherche
      154 "Werkverpflegung" voor leden van de Landwacht
      155 Noodmenu's
      156 Gamellen
      157 Instructies aan afnemers
      158 Exploitatie-overzichten
      159 Verzegelmateriaal gamellen
      160 Voedingswaarde maaltijden
      161 Adresboekje
      162 Handboek keukens
      163 Slangenredders
      164 Wijziging lonen personeel Centrale Keuken
      165
      166 Stopzetting verwerken van tulpebollen
      167 Het gebruik van koolzaadschroot in de Centrale Keukens
      168 Debiteuren
      169 Administratie rijkskeukens
    - E - Hoofdkantoor 1941, 36
    - E - Hoofdkantoor 1942, 37
    - E - Hoofdkantoor 1943, 38
    - EF - Fabriekskeukens 1941-1945, 39
    - EN - Vervangingskeukens 1944, 40
    - EG - Boekhouding en Bevoorrading 1943-1946, 41
    - EA - Hoofdkantoor (Voorheen "A") 1943-1945, 42
  - Rapport van 22 april 1944 van de Sectie Vervangingskeukens houdende gegevens voor regionale leiders betreffende het voedingsprobleem, ontwerp., 43; 1 stuk
  - Verslag van de Afdeling Centrale Keukens betreffende de werkzaamheden over de periode 1941-1942., 44; 1 stuk
  - Verslag van de Afdeling Centrale Keukens betreffende de werkzaamheden over de periode 1940., 1941; 45; 1 stuk
  - Nota van 19 oktober 1944 van ir. M.J.L. Dols voor de Secretaris-Generaal betreffende het afsluiten van een verzekering aangaande de wettelijke aansprakelijkheid van het bureau bij het verstrekken van ondeugdelijk voedsel., 46; 1 stuk
  - Stukken betreffende de oprichting van fabriekskeukens., 1941; 47; 1 omslag
  - Circulaire van het Departement van Landbouw en Visserij houdende richtlijnen voor de fabriekskeukens, welke door bemiddeling van en met medewerking van het Rijksbureau voor de Voedselvoorziening in Oorlogstijd worden opgericht, met bijlagen., 1941; 48; 1 omslag
  - Stukken betreffende het leveren van kookinstallaties en -materialen ten behoeve van fabriekskeukens., 1941; 49; 1 omslag
  - Briefwisseling tussen dhr. van den Bent, wnd. Hoofd van de Onderafdeling Massavoeding en de Stichting Goudse Fabriekskeuken betreffende de overname van de taak door de Centrale Keuken in Gouda naar aanleiding van de in hechtenisneming van de heer F.H. Sixma, leider der Stichting, te Utrecht., 1941; 50; 2 stukken
  - Verslag bespreking dhr. v.d. Waag met vertegenwoordigers van de Nederlandse Spoorwegen betreffende bevoorrading en personeelsvoorziening van de keukenwagens van de N.S.., 1944; 51; 1 stuk
  - Brief van 6 april 1944 van de wnd. Chef van de Onderafdeling Massavoeding aan de N.S., Dienst Tractie betreffende de instructie voor de spoorwegkeuken., 52; 1 stuk
  - Brief van ir. Dols van 11 november 1941 aan de Geneeskundig Hoofdinspectie te 's-Gravenhage houdende een opgave van fabriekskeukens welke in bedrijf zijn., 53; 1 stuk
  - Stukken betreffende de prijsregeling van voedsel en maaltijden van de Centrale Keukens., 1941-1943; 54; 2 omslag
  - Stukken betreffende het mogelijk stop zetten van de Afdeling Centrale Keukens en de reacties daarop van burgemeesters in de diverse steden., 1941-1943; 55; 1 omslag
  - Teksten van artikelen gepubliceerd in dagbladen betreffende de organisatie van het bereiden van voedsel in diverse Centrale Keukens van gemeenten., 1944; 56; 1 omslag
  - Verslag van de wnd. directeur van de Centrale Keukens te Tilburg betreffende de toestand en de exploitatie over het dienstjaar 1945., 1946; 57; 1 stuk
  - Stukken betreffende de Commissie van Onderzoek, belast met het onderzoek naar de klachten over de directie van de Centrale Keuken te 's-Gravenhage., 1941-1942; 58; 1 omslag
  - Verslag van een bespreking van 13 december 1944 tussen de directie van de Centrale Keukens en de keukenleiders met de hoofden der uitdeelposten betreffende de voorlichting aan het publiek., 59; 1 stuk
  - Verslagen van vergaderingen van de leiding van de Rijksbedrijfskeukens te Rijswijk., 1944-1945; 60; 1 omslag
  - Circulaire van de Provinciale Voedselcommissaris voor Groningen van 11 april 1945 aan keukenleiders, regionale leiders, vertrouwensmannen en Plaatselijke bureauhouders houdende richtlijnen t.a.v. de organisatie en het functioneren van de Centrale Keukens., 61; 1 stuk
  - Rapporten van de Rijksfabriekskeuken te Rijswijk betreffende besparing op kolen., 1943; 62; 1 omslag
  - Jaarverslag van de Afdeling Voedingsvraagstukken betreffende het toezicht op de uitvoering van het Afvallenbesluit 1940 I en II, gedrukt., 1943; 63; 1 stuk
  - Huurkoopovereenkomsten tussen het Rijksbureau en de gemeenten betreffende de verkoop van onderdelen en materialen ten behoeve van de inrichting van de Centrale Keukens, met bijlage lijst onderdelen en materialen., 1943-1945; 64; 1 omslag
  - Huurovereenkomsten tussen het Rijksbureau en de verhuurder van het gebouw waarin een Centrale Keuken gevestigd is., 1941-1945; 65; 1 omslag
  - Contracten tussen het Rijksbureau en de gemeenten betreffende de inrichtings- en exploitatiekosten van de Centrale Keukens, gedrukt., 1943-1944; 66; 3 stukken
  - Stukken betreffende het verstrekken van warme maaltijden aan arbeiders van de Werkverruiming., 1940-1942; 67; 1 omslag
  - Stukken betreffende het stopzetten van werkverruimingskeukens in diverse plaatsen., 1944-1945; 68; 1 omslag
  - Stukken betreffende het verstrekken van warme maaltijden door landbouwkeukens aan seizoenarbeiders., 1941; 69; 1 omslag
  - Verslag besprekingen tussen leiders, chef-koks van de keukens en inspecteurs van de Afdeling Massavoeding., 1943-1944; 70; 1 omslag
  - Verslag werkzaamheden over de periode 28 september tot en met 16 oktober 1944 van de Centrale Keukens te Leiden, opgesteld door de Voedselcommissaris voor Zuid-Holland., 71; 1 stuk
  - Rapport van de inspecteur van de Afdeling Massavoeding te Hengelo houdende het verslag van de werkzaamheden over de periode 18 september 1944 tot 15 januari 1945., 72; 1 stuk
  - Brief van de Hoofdinspecteur van 3 november 1943 aan het Hoofd van de Onderafdeling Massavoeding betreffende de nieuwe regeling voor het stelsel van de weekoverzichten welke m.i.v. 1 november zijn ingegaan., 73; 1 stuk
  - Notulen van de Inspecteursvergaderingen opgesteld door de inspecteur J.R. Hoekstra., 1943-1944; 74; 1 omslag
  - Verslag van J.H. Koes, Afdeling IV, 2e Inspectie, betreffende de controle van de administraties van de Keukens over de periode 19 april t/m 11 juli 1943., 75; 1 stuk
  - Verslag reis van J.P. van Loon op 16 november naar de provincies Noord-Brabant en Zeeland., 1942; 76; 1 stuk
  - Rapport van H.H.F. Henderson over de periode 19 februari - 1 maart 1941 betreffende inspectiebezoeken aan de Centrale Keukens te Rotterdam en Amsterdam., 77; 1 stuk
  - Inspectierapporten bij de Centrale Keuken te Venlo over de periode september 1940 - juni 1941., 1940-1941; 78; 1 omslag
  - Rapporten J.M. Kruytzer van 8 juni betreffende inspecties over de periode 19 mei - 3 augustus 1941 bij de centrale Keukens in diverse plaatsen., 79; 1 omslag
  - Rapport van J.M. Kruytzer van 9 oktober betreffende inspectie bij de Centrale- en Fabriekskeukens bij Tieleman & Dros te Leiden., 1941; 80; 1 stuk
  - Rapport van 9 april 1941 van G.W. de Zwaan, inspecteur der Centrale Keukens betreffende inspectie bij de Centrale Keukens te 's-Gravenhage., 81; 1 stuk
  - Rapport van 10 juli 1941 van J.B. de Jongh, betreffende de organisatie, doel, betekenis en verspreiding van de "Centrale Keukens"., 82; 1 stuk
  - Circulaire van 7 juli 1941 van de Accountantsdienst van de Departementen van Handel, Nijverheid en Scheepvaart en van Landbouw en Visserij betreffende de administratie der Centrale Keukens., 83; 1 stuk
  - Verslag van 3 juli 1941 van J.B. de Jongh betreffende het verslag van de Afdeling Centrale Keukens over de periode september 1940 tot juli 1941., 84; 1 stuk
  - Rapport van A. Veenbaas van de Afdeling Kookproeven bij het Centraal Instituut voor Landbouwkundig Onderzoek van 24 augustus betreffende een onderzoek naar de voedselbereiding door middel van stoom., 1940; 85; 1 stuk
  - Rapport van 3 april 1942 van ir. J.M. Louwerse, raadgevend Bedrijfsingenieur te Utrecht betreffende een onderzoek naar de werkregeling en personeelsbezetting voor fabriekskeuken in Rijswijk., 86; 1 stuk
  - Rapport van 1 december 1943 van ir. J.M. Louwerse, Raadgevend Bedrijfsingenieur te Utrecht betreffende een onderzoek naar aanleiding van klachten over de kwaliteit van het eten uit de Keuken aan de Oranje-Vrijstaatkade te Amsterdam., 87; 1 stuk
  - Rapport van 15 januari 1943 van ir. J.M. Louwerse, Raadgevend Bedrijfsingenieur te Utrecht betreffende een onderzoek naar het instellen van weekrapporten en het verwerken van de daarmede verstrekte gegevens., 88; 1 stuk
  - Rapport van J.L. van Waning van februari 1944 betreffende een onderzoek van enige in grote keukens gebruikte kookpotten., 89; 1 deel
  - Rapport van J.H. van der Wal, wnd. Hoofd Afdeling Bijzondere Opdrachten van het Hoofdbureau N.V.D., betreffende sociale hulpverlening bij bominslag., z.j.; 90; stuk
  - Rapport van 30 januari 1942 van inspectie betreffende de hulpverlening aan de slachtoffers bij het bombardement van 23 januari., 91; 1 stuk
  - Rapport van 11 juli 1942 van de leider van de rijdende keuken betreffende het verslag der werkzaamheden bij hulpverlening n.a.v. het bombardement van 1 juni., 92; 1 stuk
  - Nota van ir. Dols van 6 juni 1942 aan ir. Louwes betreffende de getroffen maatregelen i.v.m. de vernieling van de Centrale Keukens te Vlissingen n.a.v. het bombardement van 1 juni 1942., 93; 1 stuk
  - Brief van 26 augustus 1943 van de district-inspecteur C.H. Ardon aan de wnd. Chef onder Afdeling Massavoeding betreffende de levering van maaltijden bij bominslag te Vlissingen van 15 augustus 1943., 94; 1 stuk
  - Rapport van de Directeur der Rijkskeukens te Nijmegen van 8 maart 1944, houdende verslag hulpverlening n.a.v. de bombardement van 22 februari 1944., 95; 1 stuk
  - Rapporten van E.A.C. Weber, inspecteur betreffende de voedselverstrekking te Arnhem van 22 en 23 februari 1944 n.a.v. het bombardement op 22 februari., 96; 2 stukken
  - Stukken betreffende de hulpverlening n.a.v. bombardementen., 1942-1944; 97; 1 omslag
  - Circulaire houdende gegevens voor regionaal leiders betreffende massavoedingsbereiding in Centrale en Vervangingskeukens bij noodtoestand, gedrukt., Ongedateerd; 98; 1 stuk